【裁判字號】    95,易,598
【裁判日期】    950509
【裁判案由】    竊盜
【裁判全文】
臺灣高雄地方法院刑事判決               95年度易字第598號
公  訴  人  臺灣高雄地方法院檢察署檢察官
被      告  乙○○
                      之2
                    (另案在監.
上列被告因竊盜案件，茲經檢察官提起公訴（95年度偵字第3322
號），被告為有罪之陳述，本院依簡式程序審判，判決如下：
    主  文
乙○○連續結夥三人以上攜帶兇器竊盜，處有期徒刑壹年。扣案
之螺絲起子貳支、Ｔ型板手參支、榔頭、一字起子、剪刀、電動
起子、平口鉗、梅花套筒板手、警用三節棍各壹支，均沒收之。
    事  實
一、(一)乙○○意圖為自己不法之所有，與成年男子曾威凱（業經
    本院95年易字第321 號判決有期徒刑10月在案）、鮑慶仁（
    台灣台南地方法院另案審理中）共同基於竊盜之概括犯意聯
    絡，約定由鮑慶仁負責駕駛車號DP-8547 號自用小客車搭載
    曾威凱、乙○○伺機尋找行竊之目標，並推由乙○○下手行
    竊，曾威凱則負責把風，嗣於民國95年1 月16日晚間11 時
    30分許，3 人搭乘鮑慶仁所駕駛DP-8547 號自用小客車攜帶
    乙○○所有客觀上足供作兇器使用之T 型扳手3 支、螺絲起
    子2 支、榔頭1 支等物伺機尋找行竊目標，見甲○○之YJ
    -8578 號自用小客車停放在高雄縣鳥松鄉○○路近澄清湖大
    門口處，遂推由乙○○持前開一字螺絲起子及T 型扳手各1
    支毀壞YJ-857 8號自用小客車之車門鎖及車窗玻璃後 (毀損
    部分業據告訴)， 竊取車內之汽車音響1 組得手（含主機及
    CD片箱）。嗣於95年1 月17日凌晨2 時30分許，員警在高雄
    縣鳥松鄉○○路鳥松濕地旁，發現鮑慶仁搭載曾威凱之DP-8
    547 號自用小客車未懸掛後車牌欲予以盤查，鮑慶仁竟心虛
    拒檢加速逃逸，經警追逐至高雄市小港區中國造船廠前逮捕
    曾威凱及鮑慶仁，並在DP-8 547號自用小客車內查獲曾威凱
    之小武士刀1 支、甲○○遭竊之前開汽車音響1 組、乙○○
    所有供竊盜所用及預備供竊盜使用之T 型扳手3 支、螺絲起
    子2 支、榔頭1 支等物。(二)嗣乙○○於同日凌晨自行返回米
    堤汽車旅館後，旋即駕駛鮑慶仁所承租之車牌號為2483- Ｘ
    Ａ之自用小客車，返回澄清湖門口附近，承上竊盜犯意，獨
    自以其所有之一字起子破壞徐釆葳所有車牌號Ｄ7-80 06 之
    汽車門窗 (毀損部分亦據告訴)， 並竊得徐釆葳所有之汽車
    音響機共1 台、ＣＤ音響主機1 台，及其他不詳被害人所有
    之汽車音響機共3 台、液晶顯示器2 台得手，嗣於同年月17
    日下午1 時許，乙○○在米堤汽車旅館208 號房，為警循線
    查獲，並扣得上開贓物及毛線頭套2 個、電動起子、平口鉗
    、梅花套筒扳手、一字起子、剪刀、警用三節棍各1 支、手
    套1 雙，始悉上情。
二、案經甲○○、徐釆葳訴由高雄縣政府警察局移送台灣高雄地
    方法院檢察署檢察官偵查起訴。
    理  由
一、本件被告所犯係死刑、無期徒刑、最輕本刑為3 年以上有期
    徒刑以外之罪，其於準備程序中就被訴事實為有罪之陳述，
    經法官告知簡式審判程序之旨，並聽取公訴人及被告之意見
    後，經本院合議庭裁定由受命法官獨任進行簡式審判程序，
    合先敘明。
二、前揭犯罪事實，迭據被告於警詢、偵查及本院審理中坦承不
    諱，核與證人即共犯鮑慶仁、曾威凱於警詢中所述情節大致
    相符，復與證人即告訴人甲○○、徐釆葳於警詢中證述之遭
    竊情節相符，此外，復有警卷所附贓物領據1 紙、照片13張
    ，及扣案T 型扳手3 支、螺絲起子2 支、榔頭1 支及事實欄
    (二)所示其他扣案物可資佐證，足認被告前揭自白與事實相符
    ，堪予採信，是被告竊盜犯行應堪認定。
三、按刑法第321 條第1 項第3 款之攜帶兇器竊盜罪，係以行為
    人攜帶兇器竊盜為其加重條件，此所謂兇器，其種類並無限
    制，凡客觀上足對人之生命、身體安全構成威脅，具有危險
    性即屬之，且只須行竊時攜帶此種具有危險之兇器為已足，
    並不以攜帶之初有行兇之意圖為必要。被告持以供本件犯行
    所用之T 型扳手、螺絲起子、榔頭、一字起子、剪刀等物，
    均具金屬材質，質地堅硬，尖端銳利而足以撬毀汽車車門鎖
    及玻璃，有本院勘驗筆錄及卷附照片為證，如持以行兇，客
    觀上足以傷害人之生命、身體，自屬具有危險性之兇器。核
    被告就犯罪事實欄(一)所為，係犯刑法第321 條第1 項第4款
    、第3 款之結夥3 人以上攜帶兇器竊盜罪及第354 條之毀損
    罪。被告就犯罪事實欄(二)所為，係犯同法第321 條第1 項第
    3 款之攜帶凶器竊盜罪及354 條之毀損罪。被告與、鮑慶仁
    、曾凱威就犯罪事實(一)之竊盜及毀損犯行，有犯意聯絡及行
    為分擔，均為共同正犯。被告所犯毀損罪與攜帶兇器竊盜罪
    間，有方法目的之牽連關係，應從一重之攜帶兇器竊盜罪論
    處。被告先後2 次加重竊盜犯行，時間緊接，犯罪手法相同
    ，觸犯構成要件相同之罪名，顯係基於概括犯意為之，應依
    連續犯規定，論以情節較重之結夥三人攜帶兇器竊盜罪，並
    加重其刑。公訴意旨就被告所犯毀損罪部分，雖未據起訴，
    然此部分與已起訴論罪科刑部分 (即刑法321 條第1 項第3
    、4 款部分)有 裁判上一罪關係，為起訴效力所及，本院自
    應併予審理。
四、爰審酌被告不思以正當途徑獲取生活所需，任意竊取他人之
    財物，其行為已危害他人之財產安全，其犯罪動機、目的及
    手段均不足取，然其犯後已坦承犯罪事實，態度尚可，所竊
    取之財物之價值尚非甚鉅，且已由告訴人取回，業經證人甲
    ○○、徐釆薇於警詢中證述屬實，且有贓物認領保管單等可
    憑等一切情狀，量處如主文所示之刑，以示儆懲。又扣案T
    型扳手3 支、螺絲起子2 支、榔頭1 支、一字起子、剪刀、
    電動起子、平口鉗、梅花套筒板手、警用三節棍等物，係被
    告乙○○所有，供其本件竊盜所用或預備供本件竊盜使用之
    物，業據被告供述屬實，核與證人鮑慶仁於警詢中所述相符
    ，爰依刑法第38條第1 項第2 款之規定，宣告沒收。扣案武
    士刀1 支雖係共犯曾凱威所有，然曾凱威否認該武士刀係供
    本件竊盜所用或預備供本件竊盜使用之物，本院審諸被告與
    證人鮑慶仁均未陳稱被告及其共犯曾凱威曾以該武士刀為本
    件竊盜犯行之工具或預備以該武士刀為本件竊盜犯行之工具
    ，是無積極證據證明扣按武士刀與本件竊盜犯行有關，自不
    就該武士刀宣告沒收。至扣案之毛線頭套2 個，則與本件犯
    罪無關，爰不為沒收之宣告，附此敘明。
據上論斷，應依刑事訴訟法第299 條第1 項前段、第273 條之1
第1 項、第284 條之1 ，刑法第28條、第321 條第1 項第3 款、
第4 款、第354 條、第55條、第38條第1 項第2 款，判決如主文
。
本案經檢察官李門鶱到庭執行職務。
中    華    民    國    95    年    5     月    9    日
                  刑事刑事第十三庭    法  官  張金柱
以上正本證明與原本無異。
如不服本判決，應於判決送達後10日內，向本院提出上訴狀。
（須附繕本）
中    華    民    國    95    年    5     月    11   日
                                      書記官  蘇  豫
附錄法條：
中華民國刑法第321條
犯竊盜罪而有左列情形之一者，處 6 月以上、 5 年以下有期徒刑：
一  於夜間侵入住宅或有人居住之建築物、船艦或隱匿其內而犯之者。
二  毀越門扇、牆垣或其他安全設備而犯之者。
三  攜帶兇器而犯之者。
四  結夥三人以上而犯之者。
五  乘火災、水災或其他災害之際而犯之者。
六  在車站或埠頭而犯之者。
前項之未遂犯罰之。


司法院資訊處製作；財團法人民間司法改革基金會備份。
